【裁判字號】    97,台上,4682
【裁判日期】    970924
【裁判案由】    違反毒品危害防制條例等罪
【裁判全文】
最高法院刑事判決            九十七年度台上字第四六八二號
上  訴  人  甲○○
                    號
            乙○○
                    樓
上列上訴人等因違反毒品危害防制條例等罪案件，不服台灣高等
法院中華民國九十七年七月九日第二審判決（九十七年度上訴字
第二二一四號，起訴案號：台灣板橋地方法院檢察署九十五年度
偵字第二七三九七號），提起上訴，本院判決如下：
    主  文
上訴駁回。
    理  由
按刑事訴訟法第三百七十七條規定，上訴於第三審法院，非以判
決違背法令為理由，不得為之。是提起第三審上訴，應以原判決
違背法令為理由，係屬法定要件。如果上訴理由書狀並未依據卷
內訴訟資料，具體指摘原判決不適用何種法則或如何適用不當，
或所指摘原判決違法情事，顯與法律規定得為第三審上訴理由之
違法情形，不相適合時，均應認其上訴為違背法律上之程式，予
以駁回。本件原判決認定：(一)上訴人甲○○與賴金泰（業經判處
罪刑確定）及中國大陸綽號「小龍」男子，謀議自中國大陸運輸
海洛因進入台灣，由上訴人於民國九十五年八月十日在中國廣東
省東莞市向「小龍」取得以保險套包裝之海洛因四顆（合計淨重
一百五十四點四四公克），交由賴金泰塞入肛門內旋搭機返台，
經警在桃園國際機場第一航廈入境大廳內當場查獲，並扣得自賴
金泰肛門排出之該四顆海洛因。(二)甲○○復於九十五年十一月二
十二日在中國廣東省常平市，以向「小龍」所購亦以保險套包裝
之海洛因一顆（淨重三十八點二公克），交予上訴人乙○○塞入
肛門內，二人隨即赴香港同乘當晚班機返台，共同運輸該海洛因
入境，經警在桃園國際機場第一航廈入境大廳內當場查獲，並扣
得自乙○○肛門所排出之該顆海洛因等情，因予維持第一審依想
像競合犯之例，論處甲○○共同運輸第一級毒品（二罪）、乙○
○共同運輸第一級毒品罪刑之判決，駁回其二人在第二審之上訴
，業已敘明係依憑甲○○於歷次審判及乙○○於偵審中之自白、
證人賴金泰於偵查中之供述，互核相符，並有上訴人等入出境查
詢報表各一份及法務部調查局鑑定書二紙附卷、上開經鑑驗無訛
之海洛因扣案，而為事實認定。對於上訴人等所辯：交由乙○○
夾帶入境之海洛因僅係供其二人施用，為零星夾帶，不屬運輸毒
品云云，認無可採，亦依查證所得心證加以指駁綦詳。所為論敘
，俱有卷內資料可資覆按，從形式上觀察，原判決並無違背法令
之情形。按採證認事本屬事實審法院之職權，倘其所為之判斷，
不違背經驗法則及論理法則，即不能任意指為違背法令，而執為
合法之第三審上訴理由。上訴人等上訴意旨指摘原審僅依上訴人
等之自白而為事實認定，並未調查該自白是否與事實相符，有違
刑事訴訟法第一百五十六條第二項之規定云云，顯與卷內證據資
料不符。其餘上訴意旨則就原判決理由業已詳為論斷說明之事項
及原審採證認事職權之適法行使，再執陳詞為事實上之爭辯，殊
非適法之第三審上訴理由。上訴人等之上訴違背法律上之程式，
均應予駁回。
據上論結，應依刑事訴訟法第三百九十五條前段，判決如主文。
中    華    民    國  九十七  年    九    月  二十四  日
                      最高法院刑事第十一庭
                          審判長法官  花  滿  堂
                                法官  黃  正  興
                                法官  陳  東  誥
                                法官  林  錦  芳
                                法官  洪  昌  宏
      本件正本證明與原本無異
                                      書  記  官
中    華    民    國  九十七  年    九    月  二十六  日
                                                      Ｑ


司法院資訊處製作；財團法人民間司法改革基金會備份。
